最高法院刑事裁定　　　　　　　一○○年度台抗字第七三八號
再 抗告 人　陳寶秀
上列再抗告人因沒入保證金案件，不服台灣高等法院台南分院中
華民國一○○年七月二十二日駁回抗告之更審裁定（一○○年度
抗更字第一號），提起再抗告，本院裁定如下：
    主  文
再抗告駁回。
    理  由
按「具保之被告逃匿者，應命具保人繳納指定之保證金額，並沒
入之，不繳納者，強制執行，保證金已繳納者，沒入之。前項規
定，於檢察官依第九十三條第三項但書及第二百二十八條第四項
命具保者，準用之。」刑事訴訟法第一百十八條定有明文。本件
原裁定以：受刑人張慶祥因常業詐欺案件，經台灣台南地方法院
檢察署（下稱台南地檢署）檢察官於偵查中認無羈押之必要，聲
請台灣台南地方法院裁定准以提出新台幣（下同）一百萬元保證
金後，停止羈押，而由再抗告人陳寶秀於民國九十三年四月二十
七日繳納保證金具保在案，有台灣台南地方法院九十三年度偵聲
字第七二號刑事裁定、台南地檢署刑事保證金收據在卷可稽。張
慶祥所犯常業詐欺罪，嗣經原審法院以九十八年度重上更(一)字第
二二九號案件判處有期徒刑三年，併科罰金一千萬元，並經本院
九十九年度台上字第五一一０號案件從程序上駁回上訴確定；案
經台南地檢署依張慶祥之聲請，移轉台灣台北地方法院檢察署（
下稱台北地檢署）代為執行，惟張慶祥經該署通知，並未到案執
行，經核發拘票，亦拘提無著，有台南地檢署執行傳票送達證書
、拘票、司法警察報告書影本、台北地檢署執行傳票送達證書、
台北地檢署九十九年十二月十五日北檢執弗九九執助二一八二字
第九三七０九號拘提未獲之函文等附於執行卷內可稽，認第一審
法院以受刑人張慶祥逃匿，依上揭法條規定，裁定沒入上開保證
金，為無不合；抗告意旨謂受刑人張慶祥未逃匿云云，並無足取
，其另陳張慶祥所犯案件業經聲請再審一節，因無停止刑罰執行
之效力，不足作為不到案執行之理由，所稱：具保人不諳法律規
定，未及時通知張慶祥執行，及保證金係向親朋好友借貸，若遭
沒入恐無法還債各語，俱與張慶祥是否逃匿要件無關，亦不足影
響第一審以張慶祥逃匿，沒入保證金之裁定，其於原審之抗告為
無理由，應予駁回等情。經核尚無不合。再抗告意旨略稱：本件
再抗告人原住台北市○○路○段一一八巷十二弄四號四樓（下稱
Ａ址）房屋，於九十九年四月六日遭法院強制執行拍賣拍定，已
移居台北市○○路○段一四五號B2－41地址（下稱Ｂ址），致張
慶祥與再抗告人均未收到執行通知，再抗告人亦無從通知張慶祥
到案執行，並非張慶祥不到案執行等語，提出台灣台北地方法院
執行命令（九十九年四月十九日北院隆九八司執黃字第四一一六
四號）、台灣金融資產服務股份有限公司執行通知等為憑。惟徵
之上揭台灣台北地方法院執行命令及台灣金融資產服務股份有限
公司執行通知所載，可知再抗告人所有Ａ址房屋原即出租案外人
張美靜使用，租期自九十七年一月一日起至一０六年十二月一日
止，縱於九十九年四月六日經法院強制執行拍定，並不執行點交
；且再抗告人與張慶祥迄於第一審裁定前查詢時，均仍設籍於Ａ
址，有各該查詢之個人戶籍資料附於第一審卷內可稽，再參酌台
南地檢署依確定判決所載Ａ址傳喚再抗告人與張慶祥應於九十九
年九月二十八日到案之通知，其二人均能收到通知，並以Ａ址為
住居之送達處所，具狀聲請移由住居地執行，有台南地檢署刑事
執行案件進行單、再抗告人前於原審提出之上開聲請狀及附件台
南地檢署通知、執行傳票命令等影本在卷可稽，足認再抗告人與
張慶祥於上揭執行通知時，仍以Ａ址為其送達及通訊地址，並不
因Ａ址房屋已遭法院強制執行拍定而受影響，再抗告意旨上開所
陳，自無可採，原審維持第一審之裁定而駁回其抗告，委無不合
。再抗告意旨係置原裁定明白論敘於不顧，仍執前詞或己意再事
爭執，以指摘原裁定違法，自難認為有理由，應予駁回。
據上論結，應依刑事訴訟法第四百十二條，裁定如主文。
中    華    民    國  一○○  年    九    月   十六   日
                      最高法院刑事第六庭
                          審判長法官  邵  燕  玲  
                                法官  李  伯  道  
                                法官  孫  增  同  
                                法官  李  英  勇  
                                法官  李  嘉  興  
本件正本證明與原本無異
                                      書  記  官  
中    華    民    國  一○○  年    九    月  二十一  日
                                                      Ｅ